【裁判字號】    95,附民,65
【裁判日期】    950929
【裁判案由】    殺人未遂
【裁判全文】
臺灣高等法院刑事附帶民事訴訟判決      95年度附民字第65號
原      告  甲○○
訴訟代理人  林  凱律師
            黃欣欣律師
被      告  丙○○
                    （現羈押於臺灣臺北看守所中）
上列被告因殺人未遂案件（95年度上訴字第1042號），經原告提
起附帶民事訴訟，請求損害賠償，本院判決如下：
   主  文
被告應給付原告新臺幣陸拾壹萬捌仟柒佰柒拾捌元，及自民國九
十五年四月十九日起至清償日止，按年息百分之五計算之利息。
本判決於原告以新臺幣貳拾萬元為被告供擔保後，得假執行。
   事  實
甲、原告方面：
一、聲明：
  (一)被告應給付原告新臺幣（下同）618778元（按原告訴訟代理
    人於本院言詞辯論期日就工作損失部分，由原所請求之1500
    00元減縮為105000元，是其請求之聲明自應由663778元減縮
    如上），及自起訴狀繕本送達被告之翌日起至清償日止，按
    年息百分之五計算之利息。
  (二)願供擔保，聲請宣告假執行。
二、陳述：
  (一)被告於94年12月19日晚間，在臺北市○○街30巷12之12號紅
    螞蟻修鞋店門口，持長約25公分之水果刀一把，刺殺原告，
    致原告受有左側上臂穿刺傷、左側胸部穿刺傷併左肺穿刺傷
    、左側氣胸血胸、右側肩部穿刺傷等傷害，案經原告提出告
    訴並經檢察官偵查屬實，依法提起公訴，嗣經原審判決被告
    有期徒刑五年六月，現上訴於鈞院審理中。
  (二)按因故意或過失，不法侵害他人之權利者，負損害賠賠責任
    ；不法侵害他人之身體或健康者，對於被害人因此喪失或減
    少勞動能力，或增加生活上之需要時，應負損害賠償責任；
    不法侵害他人之身體者，被害人雖非財產上之損害，亦得請
    求賠償相當之金額，民法第184 條第1 項前段、第193 條第
    1 項、第195 條第1 項分別定有明文。經查原告因遭被告刺
    殺致身體健康受到侵害，因之所生損害金額如下：
    (1)醫療費用：53778元，有醫療費用收據影本一份可證。
    (2)增加生活上之需要：原告受創之初需賴專職看護照顧，因
      之支出看護費60000元，有看護證明正本一件可證。
    (3)工作上損失：原告因遭被告刺殺需休養三個月無法工作，
      而原告在景美夜市愛買百貨一樓開店修理皮鞋，每月損失
      35000元， 三個月共損失105000元，有醫師開具之診斷證
      明書、所開設鞋店店面相片、名片、房屋租賃契約書、證
      人乙○○之證言、國際經貿事務所研究及培訓中心計畫之
      九十一年度臺灣地區服務業經營活動報告可證。
    (4)慰撫金：原告遭被告無故以暴力持刀殺害，送醫急救後，
      醫院曾發病危通知，原告一度在生死關前徘徊，身體創傷
      、疼痛至鉅，心理上打擊不輕，自得依法請求400000元之
      精神慰撫金。
    (5)損害金額合計：618778元。
乙、被告方面：
一、聲明：
    原告之訴及假執行之聲請均駁回。
二、陳述：
  (一)承認有持刀刺原告，但原告自己沒有還手。
  (二)對原告所請求之工作損失105000元不爭執，另對原告所提出
    之醫療費用單據、看護證明書、診斷證明書亦不爭執。
   理  由
一、原告主張被告犯殺人未遂罪，業經本院刑事判決（如附件）
    認定在案，則原告主張被告對其之侵權行為事實，堪以認定
    。
二、按因故意或過失，不法侵害他人之權利者，負損害賠償責任
    ；不法侵害他人之身體或健康者，對於被害人因此喪失或減
    少勞動能力，或增加生活上之需要時，應負損害賠償責任，
    民法第184 條第1 項前段、第193 條第1 項分別定有明文。
    本件原告主張其因被告殺人未遂之侵權行為，而受有醫療費
    用53778元之損害、增加生活上之需要60000元及工作上損失
    （即減少營業收入之損害）105000元等，業經提出醫療費用
    單據影本14紙、診斷證明書1 紙、林英微所出具看護證明書
    1 紙、原告所開設鞋店店面相片、名片、房屋租賃契約書、
    國際經貿事務所研究及培訓中心計畫之九十一年度臺灣地區
    服務業經營活動報告等為證，並經證人乙○○於本院言詞辯
    論期間證述在卷。且被告就原告所主張受有上開損害之事實
    及所提之證據，於本院95年9 月22日行言詞辯論時均表示不
    爭執，則依民事訴訟法第280 條第1 項規定，應視同自認。
    故原告上揭主張之事實足以採信，揆諸上揭規定，原告所為
    請求自應准許。
三、次按不法侵害他人之身體者，被害人雖非財產上之損害，亦
    得請求賠償相當之金額，民法第195 條第1 項亦有明文。查
    原告遭被告無故以暴力持刀殺害，經送醫急救後，雖倖免於
    難，但受有左側上臂穿刺傷、左側胸部穿刺傷併左肺穿刺傷
    、左側氣胸血胸、右側肩部穿刺傷等傷害，所受驚嚇及痛苦
    非輕，是本院斟酌原告上開精神上所受痛苦，並衡以原告係
    從事修理皮鞋業，被告則賦閒在家，無正當工作（詳刑事案
    件偵查卷被告之父之筆錄，並兩造各智識程度等，認原告請
    求被告賠償40000元尚屬相當，應予准許。
四、綜上，原告基於侵權行為之法律關係，請求被告賠償618778
    元，及自本件起訴狀繕本送達被告之翌日即95年4 月19日起
    （按被告係於95年4 月18日收受本件附帶民事起訴狀，有該
    狀內之被告簽名簽收之日期可按）至清償日止，按年息百分
    之五計算之遲延利息，應予准許。
五、假執行之宣告：
    原告陳明願供擔保聲請宣告假執行，經核並無不合，茲酌定
    相當擔保金額，准許之。
六、據上論結，本件原告之訴為有理由，依刑事訴訟法第502 條
    第2 項、第491 條第10款，民事訴訟法第390 條第2 項，判
    決如主文。
中    華    民    國    95    年    9     月    29    日
                  刑事第十七庭審判長法  官  陳貽男
                                    法  官  高明哲
                                    法  官  許仕楓
以上正本證明與原本無異。
如不服本判決，應於收受送達後十日內向本院提出上訴書狀，其
未敘述上訴之理由者，並得於提起上訴後十日內向本院補提理由
書狀（均須按他造當事人之人數附繕本）。
                                    書記官  劉貞達
中    華    民    國    95    年    10    月    2     日


司法院資訊處製作；財團法人民間司法改革基金會備份。
